臺灣臺北地方法院刑事判決　　　　　　100年度簡上字第293號
上　訴　人　臺灣臺北地方法院檢察署檢察官
被　　　告　陳榮宏
上列上訴人因被告重利案件，不服本院於中華民國100 年7 月25
日所為100 年度簡字第2391號第一審判決（原起訴案號：99年度
偵字第27086 號），提起上訴，本院合議庭為第二審判決如下：
    主  文
原判決撤銷。
陳榮宏犯重利罪，共貳拾陸罪，各處如附表一所示之刑。應執行
有期徒刑陸月，如易科罰金，以新臺幣壹仟元折算壹日。扣案如
附表一所示之名冊共拾紙均沒收。
    事  實
一、陳榮宏各基於取得與原本顯不相當重利之犯意，自民國97年
    5 月間起至99年11月1 日遭查獲之日止，於如附表1 所示時
    間、地點，而從事乘附表1 所示之人急迫，貸以金錢，而取
    得與原本顯不相當之重利（其放款及收取重利之數額如附表
    1 所載），借款人於借款時須簽立本票及提供借款人國民身
    分證、全民健康保險卡、駕駛執照等證件以為擔保與憑據，
    且先預扣第1 期利息，以此收取如附表1 所示與原本顯不相
    當之重利。
二、案經陳進義、王巧綾、吳珍妮、顏建東、鍾承紘、陳詠琪、
    賴柏年、蔡政良、林克鴻、周川棋、張書豪、吳李清香、謝
    詩盈、羅世興、曾顯堯、何予懷、黃銘邦、陳奇村、孟繁璞
    、范聖偉、林鎧帝、簡漢東、吳潓桿、林佳新、徐瑜敏、蘇
    家賢訴由臺北縣政府警察局（現已改制為新北市政府警察局
    ）中和第一分局報告臺灣臺北地方法院檢察署檢察官偵查起
    訴。
    理  由
一、按被告以外之人於審判外之言詞或書面陳述，除法律有規定
    者外，不得作為證據，刑事訴訟法第159 條第1 項定有明文
    。又被告以外之人於審判外之陳述，雖不符同法第159 條之
    1 至第159 條之4 之規定，而經當事人於審判程序同意作為
    證據，法院審酌該言詞陳述或書面陳述作成時之情況，認為
    適當者，亦得為證據；當事人、代理人或辯護人於法院調查
    證據時，知有同法第1 項不得為證據之情形，而未於言詞辯
    論終結前聲明異議者，視為有前項之同意，為同法第159 條
    之5 所明定。對於本件判決所引之被告以外之人於審判外陳
    述之證據能力，檢察官及被告陳榮宏均未爭執，且迄於本院
    言詞辯論終結時，均未聲明異議，經本院審認結果，上開證
    據均無違法取得或證明力明顯偏低之瑕疵，以之作為證據應
    屬適當，依刑事訴訟法第159 條之5 之規定，均認有證據能
    力。
二、上開犯罪事實，業據被告於警詢、偵查及本院審理時坦承不
    諱（見偵卷第3-6 、72-73 、87-88 、91-93 頁、核退卷第
    19-22 頁、本院易字卷第46-47 頁、本院簡上卷二第61頁）
    ，核與證人即告訴人陳進義、王巧綾、吳珍妮、顏建東、鍾
    承紘、陳詠琪、賴柏年、蔡政良、林克鴻、周川棋、張書豪
    、吳李清香、謝詩盈、羅世興、曾顯堯、何予懷、黃銘邦、
    陳奇村、孟繁璞、范聖偉、林鎧帝、簡漢東、吳潓桿、林佳
    新、徐瑜敏、蘇家賢指訴借款之被害情節相符（見偵卷第
    91-94 頁、核退卷第23-38 、41-42 、45-46 、49-50 、
    53-64 、72 -84、87-90 頁），復有搜索及扣押筆錄、扣押
    物品目錄表、扣押物品收據、何予懷贓物認領保管單、何予
    懷全民健康保險卡影本及99年5 月9 日簽發之本票影本、范
    聖偉國民身分証影本及99年7 月27日簽發之本票影本、蘇家
    賢國民身分證影本及99年11月1 日簽發之本票影本、王巧綾
    普通小型車駕駛執照影本及97年10月29日簽發之本票影本、
    徐瑜敏國民身分證影本及99年10月22日簽發之本票影本、張
    書豪99年3 月18日簽發之本票影本、吳李清香99年4 月4 日
    簽發之本票影本、羅世興國民身分證影本及99年5 月簽發之
    本票影本、吳潓桿99年8 月26日簽發之本票影本、黃銘邦普
    通重型機車駕駛執照影本及99年5 月簽發之本票影本、胡家
    瑋國民身分證影本及99年6 月簽發之本票影本、簡漢東國民
    身分證影本及99年8 月簽發之本票影本、鍾承紘國民身分證
    影本及99 年5月26日簽發之本票影本、謝詩盈國民身分證影
    本及99年4 月簽發之本票影本、謝詩盈與鐃見方99年1 月16
    日簽訂之房屋租賃契約書、周川棋98年11月22日簽發之本票
    影本、新台幣1 仟元3 張正面影本、採證照片5 張、臺北縣
    政府警察局中和第一分局99年11月17日扣押物品清單，以及
    范聖偉、蘇家賢、王巧綾、徐瑜敏、羅世興、黃銘邦、簡漢
    東、鍾承紘、謝詩盈贓物認領保管單在卷可稽（見偵卷第
    10-23 、27 、29 、30-32 、41、43 -47、50-57 、65 -69
    、95-1頁，見核退卷第167-169 、173 、177-178 、18 0、
    181 、183 頁），是被告任意性之自白有前揭各項證據足資
    佐證，堪認與事實相符。綜上，本案事證已臻明確，被告有
    如附表1 所示乘不特定人急迫而貸以金錢、收取重利之犯行
    ，洵堪認定。
三、核被告所為，係犯刑法第344 條重利罪。原審認被告罪證明
    確，對被告予以論罪科刑，固非無見，惟查：蓋刑法上集合
    犯，係指行為之本質上，具有反覆、延續實行複次作為之特
    徵，經立法特別歸類，使成獨立之犯罪構成要件行為態樣，
    故雖有複次作為，仍祇成立一罪。此種實質上一罪之集合犯
    ，與裁判上一罪之連續犯，其相異者，係在於連續犯侵害同
    一法益之數行為，各具獨立性，客觀上並認為其間存有時間
    上之差距，乃認係出於一個概括之犯意，為期訴訟經濟，擬
    制為一罪。95年7 月1 日起施行之修正刑法，已將連續犯及
    其性質類似之常業犯規定悉予刪除，考其立法旨趣，係因對
    於多次原可獨立評價之行為，僅論以一罪，不無鼓勵犯罪之
    嫌，亦與國民對於法律之感情相悖。是就集合犯之觀念，於
    判斷時，自不能無限擴張，除仍應受社會通念之支配外，尤
    應注意其公平性、合理性，使與經驗法則、論理法則及比例
    原則等一般法律適用之原理原則相適合，否則即與上揭修法
    精神不符（最高法院96年度臺上字第787 號判決意旨參照）
    。修正前刑法之常業犯，指反覆以同種類行為為目的之社會
    活動之職業性犯罪而言，至於犯罪所得之多寡，是否恃此犯
    罪為唯一之謀生職業，則非所問；是法院基於前述常業重利
    構成要件之反覆實行特徵，並考量連續犯、常業犯規定業經
    刪除之法律實然面暨修正刪除之立法理由，認為行為人如基
    於反覆實行之犯意，在密切接近之一定時、地，持續實行單
    次或複次之行為，應僅成立集合犯一罪；至個案中如有積極
    事證（例如先後行為之時間差距甚遠、其間曾在監在押等）
    顯示行為人上開反覆實行之犯意有所中斷，其後之行為因屬
    另行起意之行為自應另論一罪，而與先前之罪名併罰之（臺
    灣高等法院96年度上易字第1007號判決要旨參照）。基此，
    本案被告所為如附表1 所示26次重利犯行，時間長達2 年多
    ，個別犯行時間均明顯可分，被害人亦不相同，客觀上各行
    為間，並不具有一定程度之時間或空間密接性，顯非基於同
    一犯意為反覆實行之集合犯，揆諸前揭臺灣高等法院及最高
    法院判決意旨，實難認為於密接之時、地所為，自不得過度
    擴張集合犯之概念。從而，原判決認為被告所為附表1 所示
    26 次 犯行為集合犯而論以1 罪部分，因非妥適，即應由本
    院將原判決撤銷予以改判。是就被告所為附表1 所示26次犯
    行，應認其犯意個別，行為互異，應予分論併罰。
四、爰審酌被告並無前科，此有卷附臺灣高等法院被告前案紀錄
    表在卷可稽（見本院簡上卷二第4 頁），其固貪圖高額利息
    經營放款，惟未對借款人施以言詞恐嚇或進行暴力討債，且
    就其所犯重利犯行，自始即坦承不諱，犯後態度良好且犯罪
    所得亦非過鉅等一切情狀，分別量處如主文所示之刑，並定
    其應執行之刑，同時諭知易科罰金之折算標準，以示懲儆。
    扣案如附表1 應沒收物欄所示之借款人名冊，為供被告犯本
    罪所用之物，且均為被告所有，為被告自承（見核退卷第21
    頁反面），應依刑法第38條第1 項第2 款規定宣告沒收。至
    於扣案如附表2 所示本票15紙，無非充作擔保，如借款人嗣
    後依約定還款完竣，被告仍須將該等質押物品返還，難認係
    被告犯罪所得之物並為被告所有，不符沒收要件，而扣案黑
    色雙卡機行動電話1 支（含sim 卡2 張），為被告向他人借
    用非被告所有，業據被告供承在卷（見偵卷第5 頁反面），
    以及扣案如附表1 所示以外之其他借款人名冊共21紙，非供
    犯本案犯罪所用，爰均不予宣告沒收，附此敘明。
據上論斷，依刑事訴訟法第455條之1第1項、第3項、第369條第1
項前段、第364 條、第299 條第1 項前段，刑法第344 條、第38
條第1 項第2 款、第51條第5 款、第41條第1 項前段、刑法施行
法第1 條之1 第1 項、第2 項前段，判決如主文。
本案經檢察官李元銘到庭執行職務
中    華    民    國   100    年    12    月    6     日
                  刑事第十三庭  審判長法  官  劉煌基
                                      法  官  楊雅清
                                      法  官  黃愛真
上正本證明與原本無異。
不得上訴。
                                      書記官  許翠燕
中    華    民    國   100    年    12    月    8     日
附錄本案論罪科刑法條：
中華民國刑法第344條
（重利罪）
乘他人急迫、輕率或無經驗貸以金錢或其他物品，而取得與原本
顯不相當之重利者，處 1 年以下有期徒刑、拘役或科或併科 1
千元以下罰金。
附表一：
┌──┬───┬────┬────┬────┬──────┬──────┬───────┬────────────┬───────┬───────┐
│編號│借款人│借款時間│借款地  │借款金額│開立本票面額│計息方式    │利率（年息）  │乘他人急迫、輕率或無經驗│應沒收物      │宣告刑        │
├──┼───┼────┼────┼────┼──────┼──────┼───────┼────────────┼───────┼───────┤
│ 一 │陳進義│九十七年│臺北市內│一萬五千│三萬元本票一│每十日一期，│百分之三百六十│警詢中稱急需用錢。      │              │處有期徒刑貳月│
│    │      │五月十五│湖區大湖│元      │紙          │一期利息一千│              │（九十九年度核退字第五六│              │，如易科罰金，│
│    │      │日      │街與大湖│        │            │五百元，月息│              │一號卷第二十三頁參照）  │              │以新臺幣壹仟元│
│    │      │        │山莊街口│        │            │三十分。    │              │                        │              │折算壹日。    │
├──┼───┼────┼────┼────┼──────┼──────┼───────┼────────────┼───────┼───────┤
│ 二 │王巧綾│九十七年│臺北縣三│二萬元  │三萬元本票一│每十日一期，│百分之一百八十│警詢中稱急需用錢。      │              │處有期徒刑貳月│
│    │      │十月二十│重市（現│        │紙          │一期利息一千│              │（九十九年度核退字第五六│              │，如易科罰金，│
│    │      │九日    │為新北市│        │            │元，月息十五│              │一號卷第二十五頁參照）  │              │以新臺幣壹仟元│
│    │      │        │三重區，│        │            │分。        │              │                        │              │折算壹日。    │
│    │      │        │下仍稱舊│        │            │            │              │                        │              │              │
│    │      │        │名）重新│        │            │            │              │                        │              │              │
│    │      │        │路二段七│        │            │            │              │                        │              │              │
│    │      │        │十八號地│        │            │            │              │                        │              │              │
│    │      │        │下室停車│        │            │            │              │                        │              │              │
│    │      │        │場      │        │            │            │              │                        │              │              │
├──┼───┼────┼────┼────┼──────┼──────┼───────┼────────────┼───────┼───────┤
│ 三 │吳珍妮│九十八年│臺北縣三│三萬元  │三萬元本票一│每十日一期，│百分之一百二十│警詢中稱急需用錢。      │              │處有期徒刑貳月│
│    │      │一月十五│重市中正│        │紙          │一期利息一千│              │（九十九年度核退字第五六│              │，如易科罰金，│
│    │      │日      │南路八十│        │            │元，月息十分│              │一號卷第二十七頁參照）  │              │以新臺幣壹仟元│
│    │      │        │二號    │        │            │。          │              │                        │              │折算壹日。    │
├──┼───┼────┼────┼────┼──────┼──────┼───────┼────────────┼───────┼───────┤
│ 四 │顏建東│九十八年│臺北縣新│二萬元  │六萬元本票一│每十日一期，│百分之二百七十│警詢中稱急需用錢。      │顏建東名冊1紙 │處有期徒刑貳月│
│    │      │五月二十│店市（現│        │紙          │一期利息一千│              │（九十九年度核退字第五六│              │，如易科罰金，│
│    │      │日      │為新北市│        │            │五百元，月息│              │一號卷第二十九頁參照）  │              │以新臺幣壹仟元│
│    │      │        │新店區，│        │            │二十二分半。│              │                        │              │折算壹日。扣案│
│    │      │        │下仍稱舊│        │            │            │              │                        │              │顏建東名冊壹紙│
│    │      │        │名）二十│        │            │            │              │                        │              │沒收。        │
│    │      │        │張路四十│        │            │            │              │                        │              │              │
│    │      │        │六巷十八│        │            │            │              │                        │              │              │
│    │      │        │號      │        │            │            │              │                        │              │              │
├──┼───┼────┼────┼────┼──────┼──────┼───────┼────────────┼───────┼───────┤
│ 五 │鍾承紘│九十八年│臺北縣三│四萬元  │十二萬元本票│月息十分。  │百分之一百二十│警詢中稱急需用錢。      │鍾承紘名冊1紙 │處有期徒刑貳月│
│    │      │五月二十│重市正義│        │一紙        │            │              │（九十九年度核退字第五六│              │，如易科罰金，│
│    │      │六日    │南路光興│        │            │            │              │一號卷第三十一頁參照）  │              │以新臺幣壹仟元│
│    │      │        │街口    │        │            │            │              │                        │              │折算壹日。扣案│
│    │      │        │        │        │            │            │              │                        │              │鍾承紘名冊壹紙│
│    │      │        │        │        │            │            │              │                        │              │沒收。        │
├──┼───┼────┼────┼────┼──────┼──────┼───────┼────────────┼───────┼───────┤
│ 六 │陳詠琪│九十八年│臺北縣新│二萬元  │六萬元本票一│每十日一期，│百分之二百七十│警詢中稱急需用錢。      │              │處有期徒刑貳月│
│    │      │八月十五│店市精忠│        │紙          │一期利息一千│              │（九十九年度核退字第五六│              │，如易科罰金，│
│    │      │日      │路太平運│        │            │五百元，月息│              │一號卷第三十三頁參照）  │              │以新臺幣壹仟元│
│    │      │        │動公園  │        │            │二十二分半。│              │                        │              │算壹日。      │
├──┼───┼────┼────┼────┼──────┼──────┼───────┼────────────┼───────┼───────┤
│ 七 │賴柏年│九十八年│臺北市文│三萬元  │六萬元本票一│每十日一期，│百分之一百二十│警詢中稱急需用錢。      │              │處有期徒刑貳月│
│    │      │八月二十│山區中興│        │紙          │一期利息一千│              │（九十九年度核退字第五六│              │，如易科罰金，│
│    │      │日      │路寶慶街│        │            │元，月息十分│              │一號卷第三十五頁參照）  │              │新臺幣壹仟元算│
│    │      │        │口      │        │            │。          │              │                        │              │壹日。        │
├──┼───┼────┼────┼────┼──────┼──────┼───────┼────────────┼───────┼───────┤
│ 八 │蔡政良│九十八年│臺北縣三│二萬元  │四萬元本票一│每十日一期，│百分之一百八十│警詢中稱急需用錢。      │              │處有期徒刑貳月│
│    │      │八月二十│重市正義│        │紙          │一期利息一千│              │（九十九年度核退字第五六│              │，如易科罰金，│
│    │      │五日    │北路重新│        │            │元，月息十五│              │一號卷第三十七頁參照）  │              │以新臺幣壹仟元│
│    │      │        │路口    │        │            │分。        │              │                        │              │折算壹日。    │
├──┼───┼────┼────┼────┼──────┼──────┼───────┼────────────┼───────┼───────┤
│ 九 │林克鴻│九十八年│臺北縣三│三萬元  │六萬元本票一│每十日一期，│百分之一百八十│警詢中稱急需用錢。      │              │處有期徒刑貳月│
│    │      │十月三十│重市正義│        │紙          │一期利息一千│              │（九十九年度核退字第五六│              │如易科罰金，新│
│    │      │日      │北路重新│        │            │五百元，月息│              │一號卷第四十一頁參照）  │              │臺幣壹仟元算壹│
│    │      │        │路口    │        │            │十五分。    │              │                        │              │日。          │
├──┼───┼────┼────┼────┼──────┼──────┼───────┼────────────┼───────┼───────┤
│ 十 │周川棋│九十八年│臺北市承│一萬元  │三萬元本票一│每十日一期，│百分之三百六十│警詢中稱急需用錢。      │              │處有期徒刑貳月│
│    │      │十一月二│德路二段│        │紙          │一期利息一千│              │（九十九年度核退字第五六│              │，如易科罰金，│
│    │      │十二日  │九十七巷│        │            │元，月息三十│              │一號卷第四十五頁參照）  │              │以新臺幣壹仟元│
│    │      │        │四十九號│        │            │分。        │              │                        │              │折算壹日。    │
├──┼───┼────┼────┼────┼──────┼──────┼───────┼────────────┼───────┼───────┤
│ 十 │張書豪│九十九年│臺北縣三│一萬元  │三萬元本票一│每十日一期，│百分之三百六十│警詢中稱急需用錢。      │張書豪名冊1紙 │處有期徒刑貳月│
│ 一 │      │三月十八│重市正義│        │紙          │一期利息一千│              │（九十九年度核退字第五六│              │如易科罰金，新│
│    │      │日      │南路重新│        │            │元，月息三十│              │一號卷第四十九頁參照）  │              │臺幣壹仟元算壹│
│    │      │        │路口    │        │            │分。        │              │                        │              │日。扣案張書豪│
│    │      │        │        │        │            │            │              │                        │              │名冊壹紙沒收。│
├──┼───┼────┼────┼────┼──────┼──────┼───────┼────────────┼───────┼───────┤
│ 十 │吳李清│九十九年│臺北縣三│二萬元  │六萬元本票一│每十日一期，│百分之二百七十│警詢中稱急需用錢。      │吳李清香名冊1 │處有期徒刑貳月│
│ 二 │香    │四月四日│重市中山│        │紙          │一期利息一千│              │（九十九年度核退字第五六│紙            │，如易科罰金，│
│    │      │        │路二號  │        │            │五百元，月息│              │一號卷第五十三頁參照）  │              │以新臺幣壹仟元│
│    │      │        │        │        │            │二十二分半。│              │                        │              │折算壹日。扣案│
│    │      │        │        │        │            │            │              │                        │              │吳李清香名冊壹│
│    │      │        │        │        │            │            │              │                        │              │紙沒收。      │
├──┼───┼────┼────┼────┼──────┼──────┼───────┼────────────┼───────┼───────┤
│ 十 │謝詩盈│九十九年│臺北市忠│二萬五千│七萬五千元本│每十日一期，│百分之二百十六│警詢中稱急需用錢。      │謝詩盈名冊1紙 │處有期徒刑貳月│            │
│ 三 │      │四月十五│孝東路五│元      │票一紙      │一期利息一千│              │（九十九年度核退字第五六│              │，如易科罰金，│
│    │      │日      │段七八六│        │            │五百元，月息│              │一號卷第五十五頁參照）  │              │以新臺幣壹仟元│
│    │      │        │號      │        │            │十八分。    │              │                        │              │折算壹日。扣案│
│    │      │        │        │        │            │            │              │                        │              │謝詩盈名冊壹紙│
│    │      │        │        │        │            │            │              │                        │              │沒收。        │
├──┼───┼────┼────┼────┼──────┼──────┼───────┼────────────┼───────┼───────┤
│ 十 │羅世興│九十九年│臺北縣三│三萬元  │三萬元本票一│每十日一期，│百分之一百八十│警詢中稱急需用錢。      │羅世興名冊1紙 │處有期徒刑貳月│
│ 四 │      │五月三日│重市龍門│        │紙          │一期利息一千│              │（九十九年度核退字第五六│              │，如易科罰金，│
│    │      │        │路仁愛街│        │            │五百元，月息│              │一號卷第五十七頁參照）  │              │以新臺幣壹仟元│
│    │      │        │口      │        │            │十五分。    │              │                        │              │折算壹日。扣案│
│    │      │        │        │        │            │            │              │                        │              │羅世興名冊壹紙│
│    │      │        │        │        │            │            │              │                        │              │沒收。        │
├──┼───┼────┼────┼────┼──────┼──────┼───────┼────────────┼───────┼───────┤
│ 十 │曾顯堯│九十九年│臺北縣樹│一萬五千│四萬元本票一│每十日一期，│百分之三百六十│警詢中稱急需用錢。      │              │處有期徒刑貳月│
│ 五 │      │五月八日│林市（現│元      │紙          │一期利息一千│              │（九十九年度核退字第五六│              │，如易科罰金，│
│    │      │        │為新北市│        │            │五百元，月息│              │一號卷第五十九頁參照）  │              │以新臺幣壹仟元│
│    │      │        │樹林區，│        │            │三十分。    │              │                        │              │折算壹日。    │
│    │      │        │下仍稱舊│        │            │            │              │                        │              │              │
│    │      │        │名）復興│        │            │            │              │                        │              │              │
│    │      │        │路八德街│        │            │            │              │                        │              │              │
│    │      │        │口      │        │            │            │              │                        │              │              │
├──┼───┼────┼────┼────┼──────┼──────┼───────┼────────────┼───────┼───────┤
│ 十 │何予懷│九十九年│臺北縣新│三萬元  │十二萬元本票│每十日一期，│百分之一百八十│警詢中稱急需用錢。      │何予懷名冊1紙 │處有期徒刑貳月│
│ 六 │      │五月九日│店市中正│        │一紙        │一期利息一千│              │（九十九年度偵字第二七○│              │，如易科罰金，│
│    │      │        │路六八二│        │            │五百元，月息│              │八六號卷第七頁參照）    │              │以新臺幣壹仟元│
│    │      │        │號超商前│        │            │十五分。    │              │                        │              │折算壹日。扣案│
│    │      │        │        │        │            │            │              │                        │              │何予懷名冊壹紙│
│    │      │        │        │        │            │            │              │                        │              │沒收。        │
├──┼───┼────┼────┼────┼──────┼──────┼───────┼────────────┼───────┼───────┤
│ 十 │黃銘邦│九十九年│臺北縣三│二萬元  │六萬元本票一│每十日一期，│百分之二百七十│警詢中稱急需用錢。      │黃銘邦名冊1紙 │處有期徒刑貳月│
│ 七 │      │五月十日│重市重新│        │紙          │一期利息一千│              │（九十九年度核退字第五六│              │，如易科罰金，│
│    │      │        │路二段七│        │            │五百元，月息│              │一號卷第六十一頁參照）  │              │以新臺幣壹仟元│
│    │      │        │十八號  │        │            │二十二分半。│              │                        │              │折算壹日。扣案│
│    │      │        │        │        │            │            │              │                        │              │黃銘邦名冊壹紙│
│    │      │        │        │        │            │            │              │                        │              │沒收。        │
├──┼───┼────┼────┼────┼──────┼──────┼───────┼────────────┼───────┼───────┤
│ 十 │陳奇村│九十九年│臺北縣汐│二萬元  │六萬元本票一│每十日一期，│百分之二百七十│警詢中稱急需用錢。      │              │處有期徒刑貳月│
│ 八 │      │五月十五│止市（現│        │紙          │一期利息一千│              │（九十九年度核退字第五六│              │，如易科罰金，│
│    │      │日      │為新北市│        │            │五百元，月息│              │一號卷第六十三頁參照）  │              │以新臺幣壹仟元│
│    │      │        │汐止區）│        │            │二十二分半。│              │                        │              │折算壹日。    │
│    │      │        │大同路二│        │            │            │              │                        │              │              │
│    │      │        │段二六○│        │            │            │              │                        │              │              │
│    │      │        │號      │        │            │            │              │                        │              │              │
├──┼───┼────┼────┼────┼──────┼──────┼───────┼────────────┼───────┼───────┤
│ 十 │孟繁璞│九十九年│臺北縣三│三萬元  │九萬元本票一│每十日一期，│百分之一百八十│警詢中稱急需用錢。      │              │處有期徒刑貳月│
│ 九 │      │七月十日│重市正義│        │紙          │一期利息一千│              │（九十九年度核退字第五六│              │，如易科罰金，│
│    │      │        │北路重新│        │            │五百元，月息│              │一號卷第七十二頁參照）  │              │以新臺幣壹仟元│
│    │      │        │路口    │        │            │十五分。    │              │                        │              │折算壹日。    │
├──┼───┼────┼────┼────┼──────┼──────┼───────┼────────────┼───────┼───────┤
│ 二 │范聖偉│九十九年│臺北市北│一萬元  │三萬元本票一│每十日一期，│百分之五百四十│警詢中稱急需用錢。      │范聖偉名冊1紙 │處有期徒刑貳月│
│ 十 │      │七月二十│投區溫泉│        │紙          │一期利息一千│              │（九十九年度核退字第五六│              │，如易科罰金，│
│    │      │七日    │路六十五│        │            │五百元，月息│              │一號卷第七十四頁參照）  │              │以新臺幣壹仟元│
│    │      │        │巷口    │        │            │四十五分。  │              │                        │              │折算壹日。扣案│
│    │      │        │        │        │            │            │              │                        │              │范聖偉名冊壹紙│
│    │      │        │        │        │            │            │              │                        │              │沒收。        │
├──┼───┼────┼────┼────┼──────┼──────┼───────┼────────────┼───────┼───────┤
│ 二 │林鎧帝│九十九年│臺北縣樹│一萬元  │三萬元本票一│每十日一期，│百分之五百四十│警詢中稱急需用錢。      │              │處有期徒刑貳月│
│ 十 │      │八月一日│林市光榮│        │紙          │一期利息一千│              │（九十九年度核退字第五六│              │，如易科罰金，│
│ 一 │      │        │街三十五│        │            │五百元，月息│              │一號卷第七十六頁參照）  │              │以新臺幣壹仟元│
│    │      │        │之七號  │        │            │四十五分。  │              │                        │              │折算壹日。    │
├──┼───┼────┼────┼────┼──────┼──────┼───────┼────────────┼───────┼───────┤
│ 二 │簡漢東│九十九年│臺北縣三│二萬元  │六萬元本票一│每十日一期，│百分之二百七十│警詢中稱急需用錢。      │簡漢東名冊1紙 │處有期徒刑貳月│
│ 十 │      │八月十二│重市重新│        │紙          │一期利息一千│              │（九十九年度核退字第五六│              │，如易科罰金，│
│ 二 │      │日      │路二段七│        │            │五百元，月息│              │一號卷第七十八頁參照）  │              │以新臺幣壹仟元│
│    │      │        │十八號  │        │            │二十二分半。│              │                        │              │折算壹日。扣案│
│    │      │        │        │        │            │            │              │                        │              │簡漢東名冊壹紙│
│    │      │        │        │        │            │            │              │                        │              │沒收。        │
├──┼───┼────┼────┼────┼──────┼──────┼───────┼────────────┼───────┼───────┤
│ 二 │吳潓│九十九年│臺北縣新│四萬元  │十二萬本票一│每十日一期，│百分之九十    │警詢中稱急需用錢。      │吳潓桿名冊1紙 │處有期徒刑貳月│
│ 十 │      │八月二十│店市安和│        │紙          │一期利息一千│              │（九十九年度核退字第五六│              │，如易科罰金，│
│ 三 │      │六日    │路      │        │            │元，月息七分│              │一號卷第八十頁參照）    │              │以新臺幣壹仟元│
│    │      │        │        │        │            │半。        │              │                        │              │折算壹日。扣案│
│    │      │        │        │        │            │            │              │                        │              │吳潓桿名冊壹紙│
│    │      │        │        │        │            │            │              │                        │              │沒收。        │
├──┼───┼────┼────┼────┼──────┼──────┼───────┼────────────┼───────┼───────┤
│ 二 │林佳新│九十九年│臺北縣樹│一萬元  │三萬元本票一│每十日一期，│百分之五百四十│警詢中稱急需用錢。      │              │處有期徒刑貳月│
│ 十 │      │九月三十│林市光榮│        │紙          │一期利息一千│              │（九十九年度核退字第五六│              │，如易科罰金，│
│ 四 │      │日      │街三十五│        │            │五百元，月息│              │一號卷第八十三頁參照）  │              │以新臺幣壹仟元│
│    │      │        │之七號  │        │            │四十五分。  │              │                        │              │折算壹日。    │
├──┼───┼────┼────┼────┼──────┼──────┼───────┼────────────┼───────┼───────┤
│ 二 │徐瑜敏│九十九年│臺北縣三│三萬元  │九萬元本票一│每十日一期，│百分之一百二十│警詢中稱急需用錢。      │徐瑜敏名冊1紙 │處有期徒刑貳月│
│ 十 │      │十月二十│重市三和│        │紙          │一期利息一千│              │（九十九年度核退字第五六│              │，如易科罰金，│
│ 五 │      │二日    │路三段一│        │            │元，月息十分│              │一號卷第八十七頁參照）  │              │以新臺幣壹仟元│
│    │      │        │一五號  │        │            │。          │              │                        │              │折算壹日。扣案│
│    │      │        │        │        │            │            │              │                        │              │徐瑜敏名冊壹紙│
│    │      │        │        │        │            │            │              │                        │              │沒收。        │
├──┼───┼────┼────┼────┼──────┼──────┼───────┼────────────┼───────┼───────┤
│ 二 │蘇家賢│九十九年│臺北市士│二萬元  │六萬元本票一│每十日一期，│百分之一百八十│警詢中稱急需用錢。      │蘇家賢名冊1紙 │處有期徒刑貳月│
│ 十 │      │十一月一│林區德行│        │紙          │一期利息一千│              │（九十九年度核退字第五六│              │，如易科罰金，│
│ 六 │      │日      │西路九十│        │            │元，月息十五│              │一號卷第八十九頁參照）  │              │以新臺幣壹仟元│
│    │      │        │六號    │        │            │分。        │              │                        │              │折算壹日。扣案│
│    │      │        │        │        │            │            │              │                        │              │蘇家賢名冊壹紙│
│    │      │        │        │        │            │            │              │                        │              │沒收。        │
└──┴───┴────┴────┴────┴──────┴──────┴───────┴────────────┴───────┴───────┘
附表二
扣案告訴人簽發之本票15紙：
 ┌──┬────┬─────────┬─────┬──────┬─────┬──┐
 │編號│發票人  │票號              │金額      │發票日      │到期日    │備註│
 ├──┼────┼─────────┼─────┼──────┼─────┼──┤
 │一  │王巧綾  │ＴＨ二二六一五九  │三萬元    │九十七年十月│無        │    │
 │    │        │                  │          │二十九日    │          │    │
 ├──┼────┼─────────┼─────┼──────┼─────┼──┤
 │二  │顏建東  │ＣＨ0000000│六萬元    │九十八年五月│無        │    │
 │    │        │                  │          │二十日      │          │    │
 ├──┼────┼─────────┼─────┼──────┼─────┼──┤
 │三  │鍾承紘  │ＣＨ0000000│十二萬元  │九十八年五月│無        │    │
 │    │        │                  │          │二十六日    │          │    │
 ├──┼────┼─────────┼─────┼──────┼─────┼──┤
 │四  │周川棋  │ＴＨ○○二六三五  │三萬元    │九十八年十一│無        │    │
 │    │        │                  │          │月二十二日  │          │    │
 ├──┼────┼─────────┼─────┼──────┼─────┼──┤
 │五  │張書豪  │ＴＨ○○二六八七  │三萬元    │九十九年三月│無        │    │
 │    │        │                  │          │十八日      │          │    │
 ├──┼────┼─────────┼─────┼──────┼─────┼──┤
 │六  │吳李清香│ＴＨ○○二六五一  │六萬元    │九十九年四月│無        │    │
 │    │        │                  │          │四日        │          │    │
 ├──┼────┼─────────┼─────┼──────┼─────┼──┤
 │七  │謝詩盈  │ＴＨ○○二六五八  │七萬元    │九十九年四月│無        │    │
 │    │        │                  │          │十五日      │          │    │
 ├──┼────┼─────────┼─────┼──────┼─────┼──┤
 │八  │羅世興  │ＴＨ○○二六七五  │三萬元    │九十九年五月│無        │    │
 │    │        │                  │          │三日        │          │    │
 ├──┼────┼─────────┼─────┼──────┼─────┼──┤
 │九  │何予懷  │ＴＨ一一五二二六  │十二萬元  │九十九年五月│無        │    │
 │    │        │                  │          │九日        │          │    │
 ├──┼────┼─────────┼─────┼──────┼─────┼──┤
 │十  │黃銘邦  │ＴＨ一一五二二七  │六萬元    │九十九年五月│無        │    │
 │    │        │                  │          │十日        │          │    │
 ├──┼────┼─────────┼─────┼──────┼─────┼──┤
 │十一│范聖偉  │ＴＨ一一五二四六  │三萬元    │九十九年七月│無        │    │
 │    │        │                  │          │二十七日    │          │    │
 ├──┼────┼─────────┼─────┼──────┼─────┼──┤
 │十二│簡漢東  │ＴＨ一一五二○二  │六萬元    │九十九年八月│無        │    │
 │    │        │                  │          │十二日      │          │    │
 ├──┼────┼─────────┼─────┼──────┼─────┼──┤
 │十三│吳潓  │ＴＨ一一五二○六  │十二萬元  │九十九年八月│無        │    │
 │    │        │                  │          │二十六日    │          │    │
 ├──┼────┼─────────┼─────┼──────┼─────┼──┤
 │十四│徐瑜敏  │ＴＨ一一五二二二  │九萬元    │九十九年十月│無        │    │
 │    │        │                  │          │二十二日    │          │    │
 ├──┼────┼─────────┼─────┼──────┼─────┼──┤
 │十五│蘇家賢  │ＴＨ一一五二二三  │六萬元    │九十九年十一│無        │    │
 │    │        │                  │          │月一日      │          │    │
 └──┴────┴─────────┴─────┴──────┴─────┴──┘